臺灣桃園地方法院刑事判決　　　　　　　95年度訴字第1750號
公　訴　人　臺灣桃園地方法院檢察署檢察官
被　　　告　甲○○
　　　　　　　　　　樓
　　　　　　　　　　（另案於臺灣桃園監獄執行中）
選任辯護人　莊守禮律師
上列被告因違反槍砲彈藥刀械管制條例等案件，經檢察官提起公
訴（九十四年度偵字第八七七三號），本院判決如下：
    主  文
甲○○幫助未經許可，販賣可發射子彈具有殺傷力之改造手槍，
處有期徒刑貳年拾月，併科罰金新臺幣捌萬元，罰金如易服勞役
，以新臺幣壹仟元折算壹日。
    事  實
一、甲○○前因違反槍砲彈藥刀械管制條例案件，經本院於民國
    九十四年八月三十一日，以九十三年度訴字第一四四二號判
    處有期徒刑一年四月確定，現在監執行中（於本件不構成累
    犯），其明知可發射子彈具有殺傷力之改造手槍及具有殺傷
    力之改造子彈，為槍砲彈藥刀械管制條例所列管之槍砲、彈
    藥，非經中央主管機關許可，不得非法販賣，又知悉一名真
    實姓名年籍不詳之成年男子欲販賣可發射子彈具有殺傷力之
    改造手槍及具有殺傷力之改造子彈，竟仍基於幫助該名成年
    男子販賣可發射子彈具有殺傷力之改造手槍之犯意及具有殺
    傷力之改造子彈之概括犯意，於九十四年一月中旬某日，在
    桃園縣中壢市魚市場門口，幫助該名成年男子以新臺幣（下
    同）二萬元之代價販出由仿FN廠1910型半自動手槍製造之金
    屬玩具手槍換裝土造金屬槍管而成，可擊發子彈、具有殺傷
    力之改造手槍一枝（含彈匣一個，槍枝管制編號：00000000
    00號）及改造子彈三顆予呂東岳（呂東岳持有槍彈部分，業
    經臺灣苗栗地方法院以九十四年度訴字第二一號判處有期
    徒刑三年二月，併科罰金新臺幣十二萬元確定）；復於同年
    二月十三日晚間八、九時許，在桃園縣中壢市內定里某處，
    幫助該名成年男子以二千元之代價販出具有殺傷力之改造子
    彈五顆予呂東岳。嗣因呂東岳於九十四年二月十四日凌晨三
    時四十二分許，駕駛車輛沿國道一號高速公路行駛至南下一
    一七公里處造橋收費站進站繳費時，因違規變換車道，為警
    攔檢查獲後，陳明所購得槍彈之根據，始循線查悉上情。
二、案經內政部警政署國道公路警察局第二警察隊報告臺灣苗栗
    地方法院檢察署呈請臺灣高等法院檢察署檢察長令轉臺灣桃
    園地方法院檢察署檢察官偵查起訴。
    理  由
壹、程序事項：
一、按被告以外之人於偵查中向檢察官所為之陳述，除顯有不可
    信之情況者外，得為證據。被告以外之人於審判外之陳述，
    雖不符前四條之規定，而經當事人於審判程序同意作為證據
    ，法院審酌該言詞陳述或書面陳述作成時之情況，認為適當
    者，亦得為證據。當事人、代理人或辯護人於法院調查證據
    時，知有第一百五十九條第一項不得為證據之情形，而未於
    言詞辯論終結前聲明異議者，視為同意作為證據，刑事訴訟
    法第一百五十九條之一第二項、第一百五十九條之五第一項
    及第二項分別定有明文。查證人呂東岳、范馨之於偵查中向
    檢察官所為之陳述，業經具結擔保該證詞之憑信性，並無任
    何顯有不可信之情況，自具有證據能力而得為證據。
二、內政部警政署刑事警察局所出具之九十四年四月六日刑鑑字
    第0940026594號槍彈鑑定書一份（參見偵卷第五四—五九頁
    ），係該局執行槍枝、子彈鑑定公務所出具之書面鑑定報告
    ，以及法務部調查局所出具之九十五年四月十八日調科參字
    第09500175180 號之被告之測謊報告書、九十四年九月二十
    一日調科參字第09400432410 號之證人呂東岳之測謊報告書
    ，依據刑事訴訟法第一百五十九條之四之規定，自得為證據
    ，況檢察官、被告及其選任辯護人於本院行準備程序及審判
    程序時，就此部分證據之證據能力均表示沒有意見，截至本
    案言詞辯論終結時止，復均未聲明異議，核以該槍彈鑑定書
    及測謊報告書與檢察官主張之事實有關聯性，是可認該槍彈
    鑑定書及測謊報告書均具有證據能力。至另案所扣得之上開
    改造手槍一枝及改造子彈共八顆，並非供述證據，無傳聞法
    則之適用，且上開物證經承辦員警依法定程序合法扣得，與
    本案具有關聯性，當有證據能力。
貳、實體事項：
一、訊據被告固坦認於上揭時地介紹證人呂東岳向該名成年男子
    分別購入上開具有殺傷力之改造手槍一枝及改造子彈共八顆
    之事實，惟矢口否認有何幫助販賣可發射子彈具有殺傷力之
    改造手槍及具有殺傷力之改造子彈之犯行，辯稱：因為呂東
    岳說他的朋友要賣槍給他，價錢約五、六萬元，呂東岳問我
    ，我說不要被騙，我可以幫你問，我就打電話給該名成年男
    子，因為呂東岳沒有買賣過，怕對方會坳他，所以叫我陪同
    他一起去，我們去到那邊的時候，對方將車子開到我們正後
    方並打我的手機，叫我去對方的車上，對方就直接跟我說，
    叫我跟呂東岳說因為今天晚上狀況不好，所以沒有辦法帶他
    們去試槍，並叫我去跟呂東岳拿錢，我就把這個情況轉達給
    呂東岳，呂東岳就將錢拿給我，對方就把槍放在袋子裡面，
    我就將該袋子直接拿給呂東岳，並且上車，我有看到裡面附
    三顆子彈。買子彈的情形，是呂東岳講電話的時候，我在旁
    邊，而呂東岳不知道對方的家在哪裡，因為我知道對方的家
    ，我也有事情要找對方，所以我就帶呂東岳去對方的家。買
    子彈的兩千元是到了對方樓下以後，呂東岳用他的手機打給
    對方，告訴對方說我們到了，本來我和呂東岳要一起上樓，
    可是對方說他的父親喝醉，叫呂東岳不要上去，所以呂東岳
    將兩千元交給我，呂東岳在對方家門下等，我上去跟對方拿
    子彈，我將兩千元交給對方，然後下樓將五顆子彈交給呂東
    岳云云。
二、經查：
  (一)上揭犯罪事實，業據證人呂東岳於本院審理中結證稱：當時
    有很多朋友向我借錢，一拖再拖，感覺上他們從一開始就打
    算不還我錢，想賴帳，我在煩惱、痛苦的時候，當時和我相
    處在一起的好朋友即被告知道之後，就問我，你的錢都收不
    回來，我說對，最可惡的是，一開始就不打算還我錢，被告
    就提議我可以帶一把槍嚇對方。我一開始並沒有回答被告，
    之後，我主動去電找被告，問被告上次提議的事情是真的或
    假的，被告跟我說是真的，後來我們就馬上在內壢的自立新
    村見面，見面的時間大約是下午三點多，見面後，被告問我
    是否有錢，我就問被告需要多少錢買槍，被告就打電話跟對
    方確認，我隱隱約約有聽到被告跟對方提到要買槍，打完電
    話之後，被告跟我說買槍要兩萬元，我當天身上有帶兩萬元
    ，所以被告就說對方現在人在忙，等對方有空的時候，會打
    電話來約地方，我和被告等了約三個小時左右，到了晚上，
    對方打電話給被告，說要去中壢魚市場，我們決定要出發的
    時候，我才又開車去載范馨之，因為范馨之剛好住在魚市場
    對面，我當時是想說買好槍晚上就一起出去玩，並沒有想太
    多，後來我們三人開車到魚市場，我沒有看到人，可是有一
    部紅色的改裝轎車停在對面，被告就下車，走到那台車子旁
    邊，並且上了那台車，被告下車之前，我有把兩萬元交給被
    告，被告上了那台車約兩分鐘後，就下車，當時被告手插著
    口袋走過來，至於那台車子，在被告下車沒有多久，就開走
    了，所以我也不知道那台車上有幾個人，然後被告就上我的
    車，並且拿出槍給我看，槍枝沒有包裝，子彈已經在彈匣裡
    面，我就在車上看槍，看了一下子，不到三分鐘，我就開車
    走了，先送被告回家，我再跟范馨之去ＫＴＶ唱歌。後來在
    我被抓前一天，也就是九十四年二月十三日，我在快要吃晚
    飯的時候，主動打電話給被告，我問被告這把槍裡面只有三
    顆子彈，我是否可以再買子彈，被告就說應該可以，要打電
    話問一下，我就等被告的電話，大概半小時以後，被告就打
    電話給我，跟我說可以買子彈，一顆子彈要四百元，我就說
    好，買兩千元，五顆子彈，然後我就去被告家載被告，我們
    就去內壢、比較靠田野的地方，那裡是內定里，因為我在那
    裡住了快十年，所以我知道，也是被告下車，那裡有一排三
    、四層樓的住宅區，被告進去其中一間屋子，而范馨之是在
    我要去找被告的時候，先去載范馨之的，我從我家開到被告
    家，不到十分鐘，而從被告家開到內定里那邊，大約二十分
    鐘，被告進去屋子的時間大約有半個小時，被告進去前，我
    就把兩千元交給被告，被告出來以後，就上車，並拿出五顆
    子彈，而子彈是用報紙包著的，我並沒有試，我就開車載被
    告回家，然後載范馨之去臺中，在造橋收費站的時候，就被
    警察查獲，被查獲時，我當天買的子彈，還是用報紙包著。
    我沒有問被告槍彈的來源，不過我知道不是被告的等語明確
    （參見本院卷九十六年一月五日審判筆錄第四—六頁），核
    與證人范馨之於偵查中結證述：因為呂東岳在九十四年二月
    十四日被查獲之前，想要找一把槍，有到處問人，甲○○有
    告訴呂東岳說他有門路可以找得到槍，詢問後，呂東岳載甲
    ○○到中壢市○○路、延平路的魚市場附近，當時我人坐在
    車上副駕駛座，甲○○坐在後座，甲○○有下車到對面馬路
    ，呂東岳從頭到尾都坐在車上。另五顆子彈是我與呂東岳下
    臺中時，去自立新村找甲○○，甲○○上我們的車，呂東岳
    開車，我仍是坐在副駕駛座，甲○○坐在後座，後來開到一
    個不知名的地方，甲○○就下車，不久甲○○有交一包東西
    給呂東岳，我是等到被抓時才知道那一包是子彈等語大致相
    符（參見九十四年度偵字第八七七三號偵卷第八二—八三頁
    ），而另案所扣得之上開改造手槍一枝及改造子彈共八顆經
    送請內政部警政署刑事警察局鑑定結果，認該改造手槍一枝
    係仿FN廠1910型半自動手槍製造之金屬玩具手槍換裝土造金
    屬槍管而成，可擊發子彈、具有殺傷力之改造手槍一枝（含
    彈匣一個，槍枝管制編號：0000000000號）；該改造子彈八
    顆認均係具直徑約為8.6mm （採樣一顆測量）土造金屬彈頭
    之土造子彈，經採樣二顆試射，均可擊發，認均具殺傷力等
    語，有內政部警政署刑事警察局所出具之九十四年四月六日
    刑鑑字第0940026594號槍彈鑑定書一份在卷可參。又衡以證
    人呂東岳、范馨之與被告間宿無怨隙，當無甘冒偽證罪責，
    杜撰事實惡意設詞誣陷被告之理，是證人呂東岳、范馨之之
    證詞應屬可採，則綜合證人呂東岳及范馨之上開證述可悉，
    渠等二人所述情節，乃係被告為該名成年男子代為販出上開
    具有殺傷力之改造手槍一枝及改造子彈共八顆予證人呂東岳
    之經過，足認被告之行為應屬幫助該名成年男子代為販出上
    開具有殺傷力之改造手槍及改造子彈之幫助販賣行為要屬無
    疑，是被告前開所辯，顯係不諳其行為已該當幫助販賣上開
    具有殺傷力之改造手槍及改造子彈之構成要件及事後推諉圖
    卸之詞，當無可採。
  (二)又被告於本院審理中所陳明該名成年男子即為呂理成，然經
    本院傳喚被告所陳明之呂理成到庭作證，惟證人呂理成於本
    院審理中亦堅詞否認其即為本件販賣上開具有殺傷力之改造
    手槍及改造子彈之人（參見本院九十六年一月五日審判筆錄
    第十三頁），且此部分亦僅有被告之陳述，又無其他積極證
    據以佐，是本院亦無從認定該名成年男子即為證人呂理成，
    亦併予敘明。
  (三)綜上所述，足認被告前開所辯，要屬避重就輕推諉卸責之詞
    ，不足採信。從而，本案事證已臻明確，被告犯行洵堪認定
    ，應予依法論科。
三、又被告行為後，刑法及刑法施行法部分條文亦經修正公布，
    並均於九十五年七月一日施行。修正後刑法第二條第一項之
    規定，係規範行為後法律變更所生新舊法律比較適用之準據
    法，於修正後刑法施行後，應適用修正後刑法第二條第一項
    規定之「從舊從輕」之原則為比較；修正後刑法第二條第二
    項，則為同條第一項之特別規定，於修正後刑法施行後，關
    於非拘束人身自由之保安處分，應依修正後刑法第二條第二
    項之規定，適用裁判時之法律。又修正後刑法第三十五條，
    乃刑之重輕之法定次序與標準，應適用裁判時之修正後刑法
    第三十五條之規定。修正後刑法第二條第一項係採「從舊從
    輕」原則，適用最有利於行為人之法律。既曰法律，自較刑
    之範圍為廣；除法律有特別規定者（如修正後刑法第二條第
    二項非拘束人身自由之保安處分適用裁判時法，修正後刑法
    施行法第九條之三規定之情形），應依其規定；或事關執行
    之緩刑之宣告，或犯罪在刑法修正施行前，自首在刑法施行
    後之自首部分，或程序之規定（程序從新，如刑法第四十條
    沒收宣告之程序規定），應適用裁判時之修正後刑法之規定
    外；依修正後刑法第二條第一項比較時，應就罪刑有關之共
    犯、未遂犯、連續犯、牽連犯、結合犯以及累犯加重、自首
    減輕暨其他法定加減原因（如身分加減）與加減例等一切情
    形，綜其全部之結果而為比較後，予以整體適用，不能割裂
    而分別適用有利益之條文。關於易科罰金之折算標準、易服
    勞役之折算標準及期限、罰金與死刑是否併予執行、多數有
    期徒刑定應執行之刑時之最高刑期之限制等之修正，事涉行
    為人易刑折算標準金額之多寡與期限之長短及定執行刑時能
    否就罰金刑併予執行或有期徒刑定應執行之刑時最高度之限
    制，亦均屬依修正後刑法第二條第一項所應比較適用法律之
    範圍。拘束人身自由之保安處分，並非屬修正後刑法第二條
    第二項規定應適用裁判時法之範圍，除有特別規定者外，亦
    屬應依修正後刑法第二條第一項比較適用之法律；從刑附屬
    於主刑，除法律有特別規定者外，依主刑所適用之法律（以
    上參考最高法院九十五年五月二十三日刑事庭第八次會議決
    議及最高法院二十四年上字第四六三四號、二十四年上字第
    五二九二號、二十七年上字第二六一五號、二十九年上字第
    五二五號判例意旨）。其次，法律有變更而須為新、舊法之
    比較以定其適用之目的，厥為保障行為人之既有法律地位不
    致因法律之修正而惡化或受到更不利益之結果並兼謀行為人
    之利益，此為最高之價值，非必斤斤於法律體系適用之完整
    性，況或基於法規之性質，如程序性之法律、事涉執行之緩
    刑規定，依法理係均應適用新法，或因法律另有規定，如修
    正後刑法第二條第二項規定「非拘束人身自由之保安處分係
    適用裁判時之法律」，修正後刑法施行法第三條之一第二項
    規定「於九十四年一月七日刑法修正施行前犯併合處罰數罪
    中之一罪，且該數罪均符合第四十一條第一項得易科罰金之
    規定者，適用九十年一月四日修正之刑法第四十一條第二項
    規定」，即有此情形係一律適用行為時法之舊法，由是可見
    遇有法律修正而須選擇適用新法或舊法時，須依法規之性質
    或視法律是否另有規定決之，在選法適用時，本即寓有可據
    個別之特性而割裂分別適用新法或舊法之容許性，至數項經
    修正之法律須整體比較以同其新、舊法之適用俾維持法律體
    系之完整性，核係各該法律在適用上因具「依附及相互關聯
    」之特性使然，非屬新、舊法應比較利、俾藉資保障行為人
    之既有法律地位兼謀其利益之立法意旨所必然。準此以解，
    就罪、刑有關之規定諸如共犯、未遂犯、連續犯、牽連犯、
    結合犯以及累犯加重、自首減輕暨其他法定加減原因（如身
    分加減）與加減例等一切情形，應綜其全部之結果而為比較
    後，予以整體適用，不能割裂而分別適用有利益之條文，固
    如前述，惟究其緣由，實係著眼於因各該規定皆涉及犯罪之
    態樣、階段、罪數、法定刑得或應否加、減暨加減之幅度，
    並進而影響法定刑或處斷刑之範圍，換言之，各該罪、刑之
    規定須經綜合考量整體適用後，方能據以限定法定刑或處斷
    刑之範圍，嗣始得於該範圍內為一定刑之宣告，易言之，個
    別宣告刑雖屬單一之結論，然實係經綜合考量整體適用各相
    關罪、刑規定之所得，因之，宣告刑所據以決定之各相關罪
    、刑規定，顯具適用上之「依附及相互關聯」之特性，自須
    同其新、舊法之適用。次查，「易刑」或「定執行刑」係規
    範宣告刑得或應如何執行之法律，核屬為刑之宣告後始生應
    否適用問題之規定，非屬宣告刑所據以決定因而須先行確定
    如何適用新、舊之法規，依其性質，在未為刑之宣告前亦無
    可能確定應否適用而預先選定須適用新或舊法，復無此必要
    ，不寧唯是，該規定所涵攝之「小前提」係「宣告刑」，猶
    與罪、刑規定涵攝之「小前提」為「歷史社會事實」迥異，
    職是，「易刑」及「定執行刑」之規定，不論涵攝之「小前
    提」、決定應否適用之階段及適用後所得之法律效果，與罪
    、刑之規定皆不相侔，與之顯不具適用上之「依附及相互關
    聯」之特性，依前述，要毋須與罪、刑之規定同其新、舊法
    之適用，自得秉其本身之性質而各據應涵攝之「小前提」為
    新、舊、利、弊之比較後個別定其法律之適用。茲就本件與
    罪、刑有關且須依修正後刑法第二條第一項規定為利、弊之
    比較以定如何適用之法律變更部分敘述如下：
  (一)修正前刑法第三十三條第五款規定：「罰金：（銀元）一元
    以上。」，復依罰金罰鍰提高標準條例第一條前段規定提高
    為十倍，折算新臺幣為三十元；修正後刑法第三十三條第五
    款規定：「罰金：新臺幣一千元以上，以百元計算之。」，
    現行刑法中，有關於罰金刑之計算單位及其最低度刑之規定
    既有修正，自屬法律變更。依修正前法律之規定，被告所犯
    幫助未經許可，販賣可發射子彈具有殺傷力之改造手槍罪若
    併科罰金，其最高度為新臺幣一千萬元，最低度為新臺幣三
    十元。所犯幫助未經許可，販賣可發射子彈具有殺傷力之改
    造子彈罪若併科罰金，其最高度為新臺幣五百萬元，最低度
    為新臺幣三十元；若依修正後之法律規定，被告所犯幫助未
    經許可，販賣可發射子彈具有殺傷力之改造手槍罪若併科罰
    金，其最高度為新臺幣一千萬元，最低度為新臺幣一千元。
    所犯幫助未經許可，販賣可發射子彈具有殺傷力之改造子彈
    罪，其最高度為新臺幣五百萬元，最低度為新臺幣一千元。
    經綜合適用修正前、後之罪、刑相關規定予以比較，修正後
    之規定顯非較修正前之規定對被告有利，因之，依現行即修
    正後刑法第二條第一項前段規定，此部分自應適用修正前刑
    法之有關規定。
  (二)刑法第五十六條關於連續犯之規定，由修正前刑法第五十六
    條原規定：「連續數行為而犯同一罪名者，以一罪論。但得
    加重其刑至二分之一。」，修正後刑法則將第五十六條刪除
    。經比較行為時法與裁判時法，就被告先後二次幫助未經許
    可，販賣可發射子彈具有殺傷力之改造子彈罪之處罰，修正
    前之規定係依連續犯以一罪論，僅得加重其刑至二分之一，
    依修正後之規定，則應論以數罪，併合處罰，是以修正後刑
    法規定並未較有利於被告。
  (三)綜上，經就上開部分之結果而為比較，並參諸前揭最高法院
    決議及修正後刑法第二條第一項前段、後段規定之從舊從輕
    原則，以舊刑法有利於被告，就上開部分應適用舊刑法之規
    定。
四、核被告所為，係違反槍砲彈藥刀械管制條例第八條第一項、
    刑法第三十條第一項之幫助未經許可，販賣可發射子彈具有
    殺傷力之改造手槍罪、同條例第十二條第一項、刑法第三十
    條第一項之幫助未經許可，販賣可發射子彈具有殺傷力之改
    造子彈罪。被告幫助他人販出上開具有殺傷力之改造槍枝及
    改造子彈而持有之低度行為，應為幫助幫助他人販出上開具
    有殺傷力之改造槍枝及改造子彈之高度行為所吸收，不另論
    罪。至公訴意旨雖引被告於偵查中之自白、證人呂東岳及范
    馨之於偵查中之證述及法務部調查局九十五年四月十八日調
    科參字第09500175180 號之被告之測謊報告書為據，認被告
    所為係屬販賣上開具有殺傷力之改造手槍及改造子彈之犯行
    云云。惟查，經本院遍觀被告於偵查中之陳述（參見九十四
    年度偵字第八七七三號偵卷第十三—十四、十七、八四、九
    四頁），被告從未自白於本件中有販賣上開具有殺傷力之改
    造手槍及改造子彈予證人呂東岳之行為。且證人呂東岳於九
    十四年七月二十五日偵查中固曾證述：「（問：查獲之槍彈
    是如何取得？）我是以二萬元向甲○○買的。」然其後之筆
    錄緊接著即係記載：「那是在九十四年一月初，我們在內壢
    碰面時，我們談到我的錢收不回來的事，他就主動說如果我
    帶一把槍去要就收得回來，並說他有管道拿得到槍，當時我
    沒有回應，但考慮了半個月後，我還是拜託他幫我拿槍，他
    就要我把二萬元準備好，隨時會帶我去拿，當天晚上我們在
    自立新村碰面，然後他帶我去中壢魚市場，到了後，他就拿
    了我的二萬元下車，走到天晟醫院前交給一部開紅色跑車的
    人，接著，他就拿一把槍和三發子彈回車上交給我，然後我
    就送他回家。而二月十三日晚上他打電話給我，說他朋友有
    子彈急著要賣，要我捧場，我就答應用二千元跟他買五發，
    然後我們約在中壢內定里碰面交貨，之後我開車載女友下臺
    中時，在造橋收費站被查獲。」等語，顯可見證人呂東岳此
    部分之證述主要內容亦係被告為該名成年男子代為販出上開
    具有殺傷力之改造手槍一枝及改造子彈共八顆予證人呂東岳
    之經過，並非係指被告個人於本件中有販賣上開具有殺傷力
    之改造手槍及改造子彈予證人呂東岳之行為。又證人范馨之
    於偵查中之證述亦如前述，其證述主要內容亦係被告為該名
    成年男子代為販出上開具有殺傷力之改造手槍一枝及改造子
    彈共八顆予證人呂東岳之經過，並非係指被告個人於本件中
    有販賣上開具有殺傷力之改造手槍及改造子彈予證人呂東岳
    之行為。再者，法務部調查局所出具之九十五年四月十八日
    調科參字第09500175180 號之被告之測謊報告書雖判定被告
    辯稱未販賣本件槍彈予證人呂東岳等語呈現說謊反應，然證
    人呂東岳亦曾經公訴人送請法務部調查局測謊結果，亦判定
    證人呂東岳陳述扣案槍彈係向甲○○購買等語呈現說謊反應
    ，此亦有法務部調查局出具之九十四年九月二十一日調科參
    字第09400432410 號之證人呂東岳之測謊報告書在卷可考，
    公訴人就此僅擇對被告不利之書證為據，而對被告有利之部
    分反而置而不論，實有未當，是上開二份測謊報告書相對於
    本件案發經過，既各有矛盾不一之情事，即難令本院所採信
    。再者，販賣槍彈係以意圖營利為其要件，否則即無販賣可
    言，惟被告有無營利意圖，仍應有其他積極證據以資證明，
    尚不得以推測或擬制方法逕予推定。證人呂東岳於九十四年
    五月三十日偵查中固曾證稱：被告說只要請他抽一泡安非他
    命當紅包就可以，所以我們從魚市場回到我家後，我就拿了
    零點二公克的安非他命給他，當作紅包云云（參見九十四年
    度偵字第八七七三號偵卷第十七頁），惟證人於本院審理中
    又結證稱：因為當時檢察官一直問我，我不知道要怎麼說被
    告並沒有賺我的錢，所以我才這樣隨口講等語（參見本院九
    十六年一月五日審判筆錄第六—七頁），是以證人呂東岳此
    部分證述於偵審中已然證述不一，則其於偵查中所述是否屬
    實，本有疑義，且被告於偵審中皆堅詞否認有此部分意圖營
    利之行為，證人范馨之於偵查中亦從未證述被告有此部分意
    圖營利之行為，則此部分自不足僅憑證人呂東岳前後不一之
    證述而認定被告有意圖營利販賣槍彈之犯意及行為。綜上，
    公訴意旨認被告所為係屬販賣上開具有殺傷力之改造手槍及
    改造子彈之犯行等人證及書證，均不足以使本院產生合理確
    信認定被告確有販賣上開具有殺傷力之改造手槍及改造子彈
    之犯行，則被告本身既未獲利益，復無取得上開具有殺傷力
    之改造手槍及改造子彈所有權之意思，是其所為應僅係幫助
    販賣上開具有殺傷力之改造手槍及改造子彈之行為，而非販
    賣正犯，核與販賣上開具有殺傷力之改造手槍罪及改造子彈
    罪之構成要件要屬有間，公訴意旨認被告此部分所為係犯販
    賣上開具有殺傷力之改造手槍及改造子彈之犯行，即有未洽
    ，自應論以幫助未經許可，販賣可發射子彈具有殺傷力之改
    造手槍罪及改造子彈罪，併此敘明。又被告先後二次幫助未
    經許可，販賣可發射子彈具有殺傷力之改造子彈行為，時間
    緊接，方法相同，觸犯構成要件相同之罪，顯係基於概括犯
    意反覆為之，為連續犯，依修正前刑法第五十六條之規定，
    論以一罪，並加重其刑。又被告以一幫助販賣行為觸犯前開
    二罪名，為想像競合犯，依修正後刑法第五十五條前段之規
    定，應從較重之幫助未經許可，販賣可發射子彈具有殺傷力
    之改造手槍罪處斷。再被告幫助未經許可，販賣可發射子彈
    具有殺傷力之改造手槍犯行，係其本於幫助之意思而實行販
    賣改造手槍構成要件以外之行為，為修正後刑法第三十條第
    一項之幫助犯，爰依同條第二項規定減輕其刑。被告有二以
    上刑之加重及減輕事由，爰依法先加後減之。爰審酌被告犯
    後未能坦承犯行，且幫助他人販賣槍彈之行為，危害社會治
    安，惟念及本件槍彈尚未為證人呂東岳實際從事不法用途等
    一切情狀，量處如主文所示之刑，另按修正前刑法第四十二
    條第一項、第二項、第三項原規定：「罰金應於裁判確定後
    兩個月內完納，期滿而不完納者，強制執行，其無力完納者
    ，易服勞役；易服勞役以一元以上三元以下，折算一日，但
    勞役期限不得逾六個月；罰金總額折算逾六個月之日數者，
    以罰金總額與六個月之日數比例折算。」，此折算標準並應
    適用修正前罰金罰鍰提高標準條例第二條規定，就其原定數
    額提高為一百倍折算一日，亦即被告行為時之易服勞役折算
    標準，應以銀元一百元以上三百元以下之數額折算一日，經
    換算為新臺幣，則應以新臺幣三百元以上九百元以下折算一
    日。至依九十五年七月一日施行之修正後刑法第四十二條第
    一項、第三項、第五項則規定：「罰金應於裁判確定後二個
    月內完納，期滿而不完納者，強制執行，其無力完納者，易
    服勞役。但依其經濟或信用狀況，不能於二個月內完納者，
    得許期滿後一年內分期繳納。遲延一期不繳或未繳足者，其
    餘未完納之罰金，強制執行或易服勞役；易服勞役以新臺幣
    一千元、二千元或三千元折算一日，但勞役期限不得逾一年
    ；罰金總額折算逾一年之日數者，以罰金總額與一年之日數
    比例折算。」，並將原罰金罰鍰提高標準條例第二條之規定
    刪除，是以新法所定易服勞役之折算標準為新臺幣一千元、
    二千元、三千元折算一日。經比較結果，易服勞役之規定，
    顯以修正後之規定較有利於行為人，依修正後刑法第二條第
    一項但書規定，爰依修正後刑法第四十二條第三項之規定，
    就被告併科罰金部分諭知易服勞役之折算標準。至公訴意旨
    雖認被告於前案審理期間猶不知戒惕，再涉本件販賣槍枝、
    子彈犯行，故對被告具體求刑有期徒刑七年，併科罰金新臺
    幣二十萬元等語，然查，被告於本件中所為之犯行係屬幫助
    販賣槍彈之犯行，已如前述，且其自身亦非欲持有上開槍彈
    而為不法用途之人，是其犯罪情節並非甚重，足徵公訴意旨
    此部分求刑，尚嫌過重，併予指明。又另案所扣得之上開具
    有殺傷力之改造手槍一枝及改造子彈共八顆，雖均屬違禁物
    ，惟均已經臺灣苗栗地方法院檢察署檢察官執行沒收銷燬而
    不復存在，此有臺灣苗栗地方法院檢察署檢察官扣押（沒收
    ）物品處分命令一份在卷可參，是該等物品爰不另為重複沒
    收之諭知，附此敘明。
據上論斷，應依刑事訴訟法第二百九十九條第一項前段，槍砲彈
藥刀械管制條例第八條第一項、第十二條第一項，修正後刑法第
十一條前段、第二條第一項、第五十五條、第三十條、第四十二
條第三項，修正前刑法第五十六條，判決如主文。
本案經檢察官何治蕙到庭執行職務。
中　　華　　民　　國　　96　　年　　1 　　月　　30　　日
                        臺灣桃園地方法院刑事第十庭
  　　    　　              審判長法  官　江德民
　 　     　　　　　　　　　　　  法　官　柯姿佐
　    　 　　　　　　　　　　　   法　官　林家賢
上正本證明與原本無異。
如不服本判決，得於收受判決後十日內，向本院提出上訴狀（應
附繕本），上訴於臺灣高等法院。
                                  書記官  常毓生
中　　華　　民　　國　　96　　年　　1 　　月　　31　　日
附錄本判決論罪科刑法條：
槍砲彈藥刀械管制條例第八條第一項：
未經許可，製造、販賣或運輸鋼筆槍、瓦斯槍、麻醉槍、獵槍、
空氣槍或第四條第一項第一款所定其他可發射金屬或子彈具有殺
傷力之各式槍砲者，處無期徒刑或五年以上有期徒刑，併科新臺
幣一千萬元以下罰金。
槍砲彈藥刀械管制條例第十二條第一項：
未經許可，製造、販賣或運輸子彈者，處一年以上七年以下有期
徒刑，併科新臺幣五百萬元以下罰金。
